臺灣高等法院刑事判決　　　　　　　　　　　　　九十一年度交上易字第三二號
　　上　訴　人　臺灣板橋地方法院檢察署檢察官
　　被　　　告　甲○○
右上訴人因被告傷害案件，不服臺灣板橋地方法院九十一年度交易字第二二七號，中
華民國九十一年七月二日第一審判決（起訴案號：臺灣板橋地方法院檢察署九十一年
度偵字第四一九七號）提起上訴，本院判決如左：
    主  文
上訴駁回。
    理  由
一、本案經本院審理結果，認為第一審就傷害部分認定被告甲○○傷害人之身體，處
    有期徒刑三月，如易科罰金，以三百元折算一日。其認事用法，並無不合，量刑
    亦屬妥適，應予維持，並引用第一審判決書記載之證據及理由。（如附件）
二、檢察官循告訴人之請求提起上訴，其意旨略為：
    原審法院未依法傳喚被害人乙○○到庭，致被害人喪失提起附帶民事訴訟之機會
    ，兼以未能詳予陳述被害之情節，原審於量刑之際，所依之事實恐有所偏頗，而
    有不適宜之虞等語。
三、經查：
    本院已於九十一年十月八日傳喚被害人乙○○到庭，其亦就被害情節加以陳述，
    並提起附帶民事訴訟（九十一年交附民字第七四號）。再本件傷害罪之法定刑為
    三年以下有期徒刑，拘役或一千元以下罰金，原審於審酌被告之品行、生活狀況
    、智識程度、犯罪所生之損害，及犯罪後態度等一切情狀，量處有期徒刑三月，
    並諭知易科罰金之折算標準，量刑並無偏頗或不宜之情事。檢察官之上訴，為無
    理由，應予駁回。
據上論斷，應依刑事訴訟法第三百六十八條、第三百七十三條，判決如主文。
本案經檢察官彭坤業到庭執行職務。
中      華      民      國    九十一    年     十一     月      一      日
                              臺灣高等法院刑事第二十四庭
                                  審判長法  官  陳  貽  男
                                        法  官  王  炳  梁
                                        法  官  李  世  貴
右正本證明與原本無異。
不得上訴。
                                        書記官  魏  汝  萍
中      華      民      國    九十一    年     十一     月      一 日
附件：
臺灣板橋地方法院刑事判決                        九十一年度交易字第二二七號
    公  訴  人  臺灣板橋地方法院檢察署檢察官
    被      告  甲○○  男  四十歲（民國○○年○○月○○日生）
                        身分證統一編號：Ｐ一二一九八六七一號
                        戶籍雲林縣水林鄉春埔村春埔三七號
                        住臺北縣三重市○○街四七巷二五號二樓
右列被告因公共危險等案件，經檢察官提起公訴 (九十一年度偵字第四一九七、六七
０八號），本院判決如左：
    主  文
甲○○傷害人之身體，處有期徒刑參月，如易科罰金，以佰元折算壹日。又服用酒
類，不能安全駕駛動力交通工具而駕駛，處有期徒刑參月，如易科罰金以佰元折算
壹日。應執行有期徒刑伍月，如易科罰金以參佰元折算壹日。
    事  實
一、甲○○於民國八十三年間因詐欺案，經臺灣高等法院判處有期徒刑十月確定，嗣
    於八十四年十二月十一日執行完畢，竟不知悔改，於九十年十月二十九日淩晨二
    時三十分許，在台北縣三重市○○路九十七號前，因酒後與姓名年籍不詳之排班
    計程車司機發生衝突遭受毆打，而誤認乙○○是加害人之一，遂基於傷害之犯意
 ，由地上拾得不詳鐵製物品，往乙○○背後劃割二刀，致乙○○受有背部三乘０
    、二公分，及十五乘○、二公分之二處割裂傷之傷害。又甲○○於九十一年二月
    十六日晚間八時許，在台北縣三重市○○路某處，與朋友一起飲酒，其吐氣所含
    酒精濃度已達每公升０點八毫克，不能安全駕駛動力交通工具之狀態下，猶駕駛
    車牌號碼ＱＲＫ─○九五號機車，沿台北縣三重市○○街行駛。嗣於同日二十一
    時許，途經該路段與自強路口處，為警查獲。
二、案經乙○○訴由台北縣政府警察局三重分局報請臺灣板橋地方法院檢察署檢察官
    偵查起訴。
     理  由
一、右揭事實，業據被告甲○○於警訊及本院審理時坦承不諱。並據告訴人乙○○指
    訴遭受傷害情節甚明，且經證人即在場目睹之郭敬敏結證屬實。此外，並有診斷
    證明書乙份、酒精測試表一紙（已達○、八○ＭＧ／Ｌ）、汽機車駕駛人酒後生
    理協調平衡檢測紀錄表、測試觀察紀錄表、台北縣警察局之違反道路交通規則舉
    發單等在卷可稽。又乙○○當天穿著之夾克背面遭利器割裂成二道割痕之情，亦
    經檢察官當庭勘驗實在，有偵查筆錄及照片二幀（見偵查卷第十四頁反面及第十
    六頁）可證。復參酌德國、美國之認定標準，於呼氣中酒精濃度已達每公升零點
    五五毫克（○‧五五MG/L）或血液中酒精濃度達百分之零點一一以上者，肇事率
    為一般正常人之十倍，已達「不能安全駕駛」之標準，呼氣中酒精濃度達每公升
    零點八五毫克（○‧八五MG/L）或血液中酒精濃度達百分之零點一七以上者，肇
    事率更為一般人之五十倍等情（見法務部八十八年五月十八日法檢字第○○一六
    六九號函，載法務部公報第二二八期第二十七頁至第二十八頁及卷內身體酒精濃
    度與肇事率關係表），益見證被告之呼氣酒精濃度已達「不能安全駕駛」之標準
    。被告於飲酒後其吐氣所含之酒精成份既已達每公升０點八毫克，依上開函示資
    料，被告顯無法安全駕駛。是以，本件事證明確，被告犯行洵堪認定。
二、核被告甲○○所為，係犯刑法第一百八十五條之三酒後不能安全駕駛罪，及刑法
    第二百七十七條第一項傷害罪。又被告所犯上揭二罪間，犯意各別，罪名互異，
    應分論併罰之。爰審酌被告品行、生活狀況、智識程度、犯罪所生之損害，及犯
    罪後態度等一切情狀，量處如主文所之刑，並定其應執行刑，及諭知易科罰金之
    折算標準。
據上論斷，應依刑事訴訟法第二百九十九條第一項前段，刑法第一百八十五條之三、
第二百七十七條第一項、第五十一條第五款、第四十一條第一項前段，罰金罰鍰提高
標準條例第一條前段、第二條，判決如主文。
本案經檢察官許智評到庭執行職務
中      華      民      國    九十一    年      七      月      二      日
                                    臺灣板橋地方法院交通法庭
                                        法  官  黃  惠  瑛
右正本證明與原本無異。
如不服本判決，應於判決送達後十日內，向本院提出上訴狀。
                                        書記官  孫  治  華
中      華      民      國    九十一    年      七      月      二      日
附錄本案論罪科刑法條全文：
刑法第一百八十五條之三：
服用毒品、麻醉藥品、酒類或其他相類之物，不能安全駕駛動力交通工具而駕駛者，
處一年以下有期徒刑、拘役或三萬元以下罰金。
刑法第二百七十七條
傷害人之身體或健康者，處三年以下有期徒刑，拘役或一千元以下罰金。
犯前項之罪，因而致人於死者，處無期徒或七年以上有期徒刑；致重傷者，處三年以
上十年以下有期徒刑。
